# 公司购买大额保险，保险期是 36 个月，这部分改如何处理；

提问人：胖胖虎 时间：2012-05-23 11:51:20
购买时是直接计入长期待摊费用还是直接计入期间费用；这部分保险买了以后是无法退回的，如果入长期待摊费用的话，这部分一般不会带来经济利益的流入，但是可能会减少未来经济利益的流出，但是一位资深人士说应该直接费用化掉，理由是他无法退回了，而且也不会给企业代理经济利益应该直接费用化掉，各位大虾意见呢？

回答人：chenyiwei
在新准则下，一次性支付期限较长的大额保险费，也仍然是可以在受益期内摊销的，并不需要一次性费用化。在期末可以将尚未摊销部分确认为资产的理论依据是：这代表了在未来的剩余保险期限内向保险公司取得保险服务的权利，即类似于预付款项的性质，因而符合资产的定义和确认条件。 这一处理原则与广告费类似：广告费在受益时是不能确认为资产的，但预付的未来期间的广告制作费、广告放映费等，可以确认为一项预付款项性质的资产，到未来期间广告制作完毕或者播出时再摊销计入费用。 但是，对于期末确认为资产的预付广告费、保险费等，应关注是否存在减值迹象，对于存在减值迹象的，如对方经营状况恶化或破产；预计这些支出未来给本企业带来的效益将不如预期；等等，应考虑对这些资产计提减值准备。